臺灣臺中地方法院民事裁定　　　　　　 100年度訴字第1728號
原　　　　告　瑞德奧開發股份有限公司
法 定代理 人　黃廷彰
被　　　　告　台中永大海翔協會
兼法定代理人　紀清彬
被　　　　告　毛新才
上列當事人間請求損害賠償事件，本院裁定如下：
    主  文
本件移送智慧財產法院。
    理  由
一、按訴訟之全部或一部，法院認為無管轄權者，依原告聲請或
    依職權以裁定移送於其管轄法院，民事訴訟法第28條第1項
    定有明文。次按智慧財產法院管轄案件如下：一、依專利法
    、商標法、著作權法、光碟管理條例、營業秘密法、積體電
    路電路布局保護法、植物品種及種苗法或公平交易法所保護
    之智慧財產權益所生之第一審及第二審民事訴訟事件，為智
    慧財產法院組織法第3條第1款所明定。又按智慧財產法院組
    織法第3條第1款、第4款所定之民事事件，由智慧財產法院
    管轄，亦為智慧財產案件審理法第7條所明文。是以，除當
    事人依民事訴訟法第24條、第25條規定以合意管轄或擬制合
    意管轄外，智慧財產案件應由智慧財產法院管轄，原告向普
    通法院起訴，普通法院認屬智慧財產案件，應以無管轄權移
    送智慧財產法院，較符我國成立智慧財產法院之妥適處理智
    慧財產案件目的（台灣高等法院暨所屬法院民國99年法律座
    談會民事類提案第25號審查意見參照）。
二、原告起訴主張略以：原告係起訴狀原證1所示「無線射頻詢
    答器」之專利權人，並經原告向經濟部智慧財產局取得專利
    授權登記，2010年5月11日至2026年8月13日均在專用期限內
    。然被告毛新才竟銷售侵害原告上開專利權之商品「鴿神電
    子足環」（此商品是信鴿賽事中，信鴿配戴之電子足環，透
    過與鴿鐘之互相感應通訊認證，達到記錄信鴿比賽成績之功
    效，乃該類比賽中重要之記錄工具，各參賽信鴿僅得使用主
    辦方所販售之電子足環），並為被告台中永大海翔協會及其
    主辦人會長紀清彬對其所屬會員公告，採用上開侵害原告專
    利權之「鴿神電子足環」，雖經原告發函通知被告等人販賣
    系爭產品侵害原告上開專利權，惟其等仍未置理，爰依專利
    法第56條第1項、84條第2、3項、85條第1項等規定，請求被
    告等人不得自行或使他人製造、為販賣之要約、販賣、使用
    或為上述目的而進口「鴿神電子足環」及任何侵害證書號第
    324749號「無線射頻詢答器」發明專利之物品，如已製造、
    販賣、使用者，應即回收銷毀之；並應連帶給付原告新台幣
    246,240元，及自起訴狀繕本送達翌日起至清償日止，按年
    息百分之5計算之利息等語。經查，原告係主張其專利權遭
    侵害，請求被告除去其侵害並賠償其所受損失，揆諸上揭智
    慧財產法院組織法與智慧財產案件審理法之規定，本件自屬
    智慧財產事件，智慧財產法院為優先管轄法院，而綜觀本件
    原告起訴狀所載之事實暨所附之證據，亦未有兩造合意由本
    院管轄之陳述及證物。從而，本件依法應由智慧財產法院優
    先管轄，原告向無管轄權之本院起訴，尚有未洽，爰依職權
    將本件移送智慧財產法院審理。
三、依首開法條裁定如主文。
中    華    民    國   100    年    7     月    8    日
                  民事第二庭  法  官      黃炫中
正本係照原本作成。
如對本裁定不服，應於裁定送達後10日內向本院提出抗告狀（須
附繕本），並繳納抗告裁判費新臺幣1,000元。
中    華    民    國   100    年    7     月    8     日
                              書記官